最高法院刑事判決            一○○年度台上字第三九三三號
上  訴  人  林士堯
上列上訴人因違反毒品危害防制條例案件，不服台灣高等法院高
雄分院中華民國一○○年五月十九日第二審判決（一○○年度上
訴字第七一一號，起訴案號：台灣高雄地方法院檢察署九十九年
度偵字第三五二六六號），提起上訴，本院判決如下：
    主  文
上訴駁回。
    理  由
按刑事訴訟法第三百七十七條規定，上訴於第三審法院，非以判
決違背法令為理由，不得為之。是提起第三審上訴，應以原判決
違背法令為理由，係屬法定要件。如果上訴理由書狀並未依據卷
內訴訟資料，具體指摘原判決不適用何種法則或如何適用不當，
或所指摘原判決違法情事，顯與法律規定得為第三審上訴理由之
違法情形，不相適合時，均應認其上訴為違背法律上之程式，予
以駁回。本件原判決以上訴人林士堯因犯販賣第三級毒品罪（共
二十四罪），經第一審法院判決後，提起第二審上訴，其上訴書
狀泛稱上訴人因年輕識淺，受損友影響，始觸法網，且販賣毒品
之數量及所得甚微，事後已深具悔意，並坦承犯行，第一審判決
量刑尚嫌過重，請改判適當之刑，以符法制等語，而未敘述具體
之上訴理由；因認其上訴不合法律上之程式，予以駁回，已於理
由內論敘綦詳。從形式上觀察，原判決並無違背法令之情形存在
。查不服地方法院之第一審判決而上訴者，須提出上訴書狀；上
訴書狀應敘述具體理由，此為法定必備之程式。上訴書狀未敘述
上訴理由者，應於上訴期間屆滿後二十日內補提理由書於第一審
法院，逾期未補提者，第一審法院應定期間先命補正。倘上訴書
狀已敘述理由，但所敘述者並非具體理由，則屬上訴不合法律上
之程式，由第二審法院逕以判決駁回之，不生定期命補正之問題
，此觀刑事訴訟法第三百五十條、第三百六十一條、第三百六十
二條及第三百六十七條之規定自明。本件上訴人之第二審上訴書
狀所述上開各節，並未具體指摘第一審判決有何足以影響判決本
旨之不當或違法，與刑事訴訟法第三百六十一條第二項所稱「具
體理由」不符，原審未命補正，逕行駁回其上訴，尚無不合。上
訴意旨猶謂其所述之第二審上訴理由，對於第一審判決已有具體
指摘，原審復未先定期命補正，即逕予駁回，於法有違云云，任
意指摘，不符第三審上訴之法定要件。其上訴為違背法律上之程
式，應予駁回。
據上論結，應依刑事訴訟法第三百九十五條前段，判決如主文。
中    華    民    國  一○○  年    七    月  二十一  日
                      最高法院刑事第十一庭
                          審判長法官  陳  世  淙  
                                法官  陳  東  誥  
                                法官  何  菁  莪  
                                法官  施  俊  堯  
                                法官  郭  毓  洲  
本件正本證明與原本無異
                                      書  記  官  
中    華    民    國  一○○  年    七    月  二十五  日
                                                    m